臺灣高等法院刑事判決　　　　　　　　　九十年度上易字第三五七七號
　　上　訴　人　臺灣板橋地方法院檢察署檢察官
　　上　訴　人
　　即　被　告　戊○○
　　　　　　　　丁○○
　　右　一　人
　　選任辯護人　彭永彰
　　上　訴　人
　　即　被　告　甲○○
　　被　　　告　辛○○
　　　　　　　　庚○○
右上訴人因被告傷害案件，不服臺灣板橋地方法院八十九年度易字第三九六一號，中
華民國九十年七月二十日第一審判決（起訴案號：臺灣板橋地方法院檢察署八十九年
度偵字第一四０九六、一六八０六號）提起上訴，本院判決如左：
    主      文
原判決關於丁○○、戊○○、甲○○部分撤銷。
丁○○傷害人之身體，處拘役伍拾日，如易科罰金，以佰元折算壹日。
甲○○傷害人之身體，處罰金貳仟元，如易服勞役，以佰元折算壹日。
戊○○無罪。
其他上訴駁回。
    事      實
一、丁○○係戊○○、己○○○（業經原審判決無罪確定）夫妻之子，甲○○係丁○○之妻，渠等四人共同居住於台北縣板橋市○○路○段四０九號（起訴書誤載為
    四０七號）二、三樓，平日將其所有之汽車停放在板橋市○○路○段四０五號板
    橋郵局警衛室前空地，因辛○○在板橋市○○路○段四０七號一樓開設「聖原中
    醫診所」，亦常將汽車停放在上開地點，雙方遂因停車問題互生嫌隙，嗣於民國
    八十九年七月二十日晚上六時五十分許，己○○○與甲○○至聖原中醫診所，向
    辛○○之弟庚○○提議上開地點日間供診所停放車輛，晚間則供陳家停放車輛，
    但為庚○○所拒，因而爭吵，辛○○在樓上聞聲下樓查看，並與庚○○一同請己○○○、甲○○二人離開診所，嗣己○○○於診所門口自己不慎跌倒在地，甲○○則上樓向戊○○、丁○○求援，戊○○下樓後見己○○○跌倒在地，庚○○在
    旁伸手欲拉己○○○，誤認係要打己○○○，而拉住庚○○因而雙方倒地，隨後
    下樓之丁○○見戊○○倒在地上，辛○○走向其父親戊○○，即基於傷害之故意
    ，徒手將辛○○抱倒壓在地上，毆打辛○○，並抓住辛○○頭部撞擊地面數次，
    辛○○之女壬○○見狀上前欲拉開丁○○，甲○○亦基於傷害之故意，伸手抓打
    壬○○之右前臂等處，壬○○亦出手抓扯甲○○，致甲○○前胸、右上背、右腕
    多處瘀傷（壬○○傷害部分業經原審判處罰金貳仟元確定）辛○○因遭丁○○毆
    打而受有頭部外傷併頭皮與臉部多處擦傷、左肘、左前臂、右肘多處挫擦傷、右
    耳瘀傷、背部挫傷等傷害，壬○○因遭甲○○毆打而受有右前臂瘀傷。
二、案經辛○○、壬○○訴由台北縣警察局海山分局移送台灣板橋地方法院檢察署檢
    察官偵查起訴。
    理      由
一、被告丁○○、甲○○部分：
  (一)訊據上訴人即被告丁○○坦承有在右揭時地見其父親戊○○倒在地上，辛○○在
    旁伸手，即將辛○○抱倒壓在地上等情，上訴人即被告甲○○亦坦承有在右揭時
    地拉壬○○等情，雖均矢口否認有傷害之情事，被告丁○○辯稱：伊與辛○○倒
    在地上抱在一起並未毆打辛○○，亦未抓其頭擊地面云云，被告甲○○辯稱：辛○○、庚○○兄弟將丁○○推倒在地上，後來壬○○來了，打丁○○，伊不得已
    有拉壬○○，壬○○拉伊打伊，伊手臂被她拉傷，伊沒有打壬○○云云。
  (二)惟查被告丁○○如何在右揭時地將被害人辛○○抱倒壓在地上毆打辛○○，並抓
    其頭部擊地面致被害人辛○○受事實欄所載之傷創等情，業據被害人辛○○在警
    訊、偵查、原審及本院審理時指訴綦詳，並經在場之被害人辛○○之弟庚○○在
    檢察官偵訊、原審及本院審理時陳述明確，被害人辛○○因被毆致受事實欄所載
    之傷創，亦有被害人辛○○之診斷證明書一紙及受傷後拍攝之照片在卷可稽，即
    被告丁○○在警訊及原審審理時亦均承認有毆打被害人辛○○（偵字第一六八０
    六號卷第五頁反面、原審卷第四五頁），於偵查中亦供稱：見被害人辛○○向伊
    父親走去，故將其抱住，之後二人倒地，伊壓在辛○○上面（偵字第一四０九六
    號第十五頁）於本院審理時復供稱：二人倒地後，伊係壓在被害人辛○○上面等
    事實（本審卷第六十三頁正面），查被告丁○○見被害人辛○○要走近其父親戊○○，即趨前將其抱倒壓其在地面，而被害人辛○○又受有頭部外傷併頭皮與臉
    部多處擦傷、左肘、左前臂、右肘多處挫擦傷、右耳瘀傷、背部挫傷等多種傷害
    ，該傷顯非一次倒地所能致之，而又查無證據足資證明，尚有他人參與毆打被害
    人辛○○致其受傷，參之被告丁○○在警訊時僅表示要告庚○○傷害（偵字第一
    六八０六號卷第六頁正面），而未表示要告辛○○傷害等情觀之，被告丁○○顯
    係有出手毆擊被害人辛○○致其受傷至為灼然，是被害人辛○○之指訴與事實相
    符，被告丁○○所辯未毆打被害人辛○○顯為卸責之詞，殊無可採，其事證明確
    ，犯行堪以認定。
  (三)次查被害人壬○○如何在右揭時地因見其父親辛○○被丁○○壓在地面毆打，趨
    前拉丁○○，被告甲○○則拉、抓，並打被害人壬○○之手致其右前臂瘀傷等情
    ，業據被害人壬○○於警訊、偵查、原審審理時指訴綦詳，並有壬○○之診斷證
    明書一紙在卷可稽，即被告甲○○於警訊及本院審理時亦不否認有與被害人壬○○拉扯等情（偵字第一六八０六號卷第十頁、本審卷第五十三頁），目擊證人乙○○於原審審理亦結證稱：有看到甲○○動手打壬○○等語（原審卷第七十四頁
    ），是被害人壬○○指訴堪認與事實相符，被告甲○○所辯未毆打被害人壬○○
    無非卸責之詞，不足採信，其犯行堪以認定。
  (四)核被告丁○○、甲○○所為，係犯刑法第二百七十七條第一項之傷害罪，原審對
    被告丁○○、甲○○據以論科，固非無見，惟查：
    (1)原判決認被告丁○○於下樓後另有先抱住庚○○之脖子，將庚○○壓倒在地，
      徒手毆打庚○○，並抓住庚○○之頭部撞擊牆壁，致庚○○受有頭部外傷併臉
      部擦傷與右眼角膜出血、雙膝、右肘挫擦傷、左前臂、上臂瘀傷及頸部瘀傷等
      傷害，此部分被告丁○○亦有犯刑法第二百七十七條第一項之傷害罪而併予審
      理，原判決認被告丁○○有上開犯行無非以告訴人庚○○之指訴及證人乙○○
      於原審審理時結證稱：丁○○有將庚○○壓在地上云云（原審卷第七十四頁）
      及證人丙○○於原審審理時結證稱：戊○○下來拉辛○○，但還沒有打辛○○
      ，後來丁○○也下來抱住庚○○脖子壓倒，庚○○在地上滾了好幾圈，丁○○
      過去繼續毆打庚○○，還抓住庚○○頭部撞擊牆壁，丁○○還過去毆打辛○○
      還抓辛○○的頭部撞擊地面云云（原審卷第一００頁），庚○○之傷害診斷證
      明書等為其依據，惟告訴人之指訴係以被告受刑事追訴為目的，其指訴固得採
      為被告之犯罪證據，但必無瑕疵可指，且又查與事實相符始得為之，而證人之
      陳述，亦必須無瑕疵可指攻，且查與事實一致，方得採為被告犯罪之證據，經
      查：
      (甲)檢察官起訴僅記載：丁○○下樓將辛○○壓倒在地，並不斷將其頭部撞擊地
        面，庚○○為阻止丁○○之行為而與之發生拉扯等語，並未有認定被告丁○○下樓後先抱住庚○○之脖子，將庚○○壓倒在地，徒手毆打庚○○之身體
        ，並抓住庚○○之頭部撞擊牆壁等情事。
      (乙)被告丁○○自警訊以迄本院審理時均矢口否認下樓後有先抱住庚○○之脖子
        將其壓倒在地，徒手毆打庚○○並抓住庚○○之頭部撞牆壁之情事。
      (丙)庚○○在警訊時雖曾陳稱：在醫院外面遭他們（指丁○○、戊○○、己○○○、甲○○）四人合打云云（偵字第一六八０六號第十四頁），惟均未指稱
        被告丁○○如何毆打他，而於檢察官偵查及原審審理時又均陳稱：被告丁○○一下來就壓倒伊哥哥（指辛○○）在地，並將伊哥哥頭部撞地面等語（偵
        字第一四０九六號卷第十七頁、原審卷第四十六頁），亦均未陳述被告丁○○有將其抱住壓倒在地上毆打或抓其頭撞地之情事，如被告丁○○確曾將庚○○抱倒壓在地上，毆打受傷，庚○○既與被告丁○○等家人互控傷害，對
        此被被告丁○○抱倒壓在地上擊毆之重大情節，衡情又豈有自警訊以迄原審
        審理時均未述及之理。
      (丁)辛○○在警訊時均未陳稱：被告丁○○有抱倒其弟庚○○壓在地上毆擊之情
        事，在偵查及原審審理時亦均陳稱：丁○○一下來就壓伊在地上，並撞地上
        等語（偵字第一四０九六號第十七頁背面、原審卷第四十六頁），被告丁○○一下來，既然就壓辛○○在地上，更不可能有先壓庚○○在地上之可能。
      (戊)案發時間係在八十九年七月二十日下午十八時五十分許（即下午六時五十分
        ），業據被告丁○○、戊○○、辛○○、甲○○等人在警訊時供明，而證人
        丙○○於原審審理時結證稱：伊下午五點半到該診所隔二十分鐘後就發生上
        開事情（原審卷第一００頁），其所述之時間應在下午六時不到，與實際發
        生之時間亦不符，是證人丙○○之證詞，是否與事實相符，殊有可疑。綜上
        所述庚○○自警訊以迄原審審理既均未曾陳述有被被告丁○○抱倒壓在地上
        毆擊之事，且與其兄辛○○在偵查及原審審理時亦均陳稱：被告丁○○一下
        來就壓辛○○在地上等情，因而證人丙○○、乙○○在原審所證述丁○○有
        將庚○○壓在地上並毆打庚○○之語，顯與事實不符，況證人丙○○所述案
        發時間與事實不相一致，益難認其所證為真實，至庚○○在本院審理時雖改
        陳稱：被告丁○○一下來沒問話就打伊勒伊脖子，要壓倒伊，丁○○有倒下
        來之後又繼續打伊，伊一直要往人行道退，那時伊哥哥才出現，他要阻擋丁○○打伊，丁○○才打伊哥哥云云，此與其在警訊以迄原審審理及其兄辛○○在警訊以迄原審審理時所陳述均不相符，難認為事實，不足採為被告丁○○不利之證據，是被告丁○○並無毆打庚○○至為明確，原判決認被告丁○○亦有上開毆打庚○○致其受傷之行為尚有未合。
    (2)被告甲○○雖有將被害人壬○○抓拉傷，但依被害人壬○○所陳述當時被告甲○○僅拉伊手並打伊手等語，再核壬○○之診斷證明書關於手部分之傷亦僅載
      右前臂瘀傷，其傷勢顯屬輕微，而被告甲○○亦遭被害人壬○○抓扯而受有前
      胸右上背、右腕多處瘀傷，有甲○○之診斷證明書一紙在卷可稽，其受傷處較
      被害人壬○○受傷處為多，原審疏未審酌及此對壬○○之傷害罪判處罰金貳仟
      元（此部分未上訴而確定），而對被告甲○○之傷害罪則判處罰金肆仟元，其
      對被告甲○○之量刑尚嫌未適。被告丁○○上訴意旨非全無理由，被告甲○○
      上訴意旨否認犯罪，雖無理由，惟原判決既有瑕疵，自應由本院將原判決關於
      被告丁○○、甲○○部分撤銷改判，爰審酌被告丁○○因下樓見其父母均倒於
      地，誤認為被害人辛○○所毆，甲○○因見被害人壬○○在拉倒地之丁○○，
      方有上開行為之犯罪之動機、犯罪手段、被害人受傷程度及犯後之態度等一切
      情狀，分別量處被告丁○○拘役伍拾日，被告甲○○罰金貳仟元，並就被告丁○○部分諭知易科罰金之折算標準（丁○○行為後，刑法第四十一條業於九十
      年一月四日修正為「犯最重本刑為五年以下有期徒刑以下之刑之罪，而受六個
      月以下有期徒刑或拘役之宣告，因身體、教育、職業、家庭之關係或其他正當
      事由，執行顯有困難者，得以一元以上三元以下折算一日易科罰金，但確因不
      執行所宣告之刑難收矯正之效或難以維持法秩序者，不在此限。」「併合處罰
      之數罪，均有前項情形，其應執行之刑逾六月者，亦同。」並於同年月十日公
      布施行，於同年月十二日生效，依刑法第二條第一項前段之規定，自應適用裁
      判時之新法諭知易科罰金之折算標準），及就被告甲○○部分諭知易服勞役之
      折算標準。
  (五)被告戊○○、丁○○、甲○○及己○○○（己○○○由戊○○代理、甲○○由丁○○代理）雖曾與自稱係被告辛○○、庚○○、壬○○之代理人之朱碧珠（即辛○○之配偶）於九十年三月十二日在臺北縣板橋市調解委員會達成調解，雙方同
    意撤回本案之刑事告訴，嗣該調解書於原審辯論終結前送經原審法院核定，固有
    台北縣板橋市公所九十年三月三十日九０北縣板民字第一九一二一號函所附經原
    審法院板橋簡易庭核定之調解書一份附卷可稽。惟按經法院核定之民事調解，依
    鄉鎮市調解條例第二十四條第二項規定，固與民事確定判決有同一之效力，然此
    項調解亦屬法律行為之一種，如其有民法上無效之原因，而當事人未依鄉鎮市調
    解條例第二十六條第二項規定，於法院核定之調解書送達後三十日內提起宣告調
    解無效之訴者，基於無效之法律行為係當然的確定的絕對的無效之法理，應解為
    不因該不變期間之經過而成為有效，故當事人仍得主張其為無效（參考最高法院
    七十八年台上字第四一七號判決）。又無代理權人以代理人之名義所為之法律行
    為，非經本人承認，對於本人，不生效力，民法第一百七十條第一項亦定有明文
    。查前開調解書係朱碧珠於辛○○、庚○○、壬○○事先不知情之情形下，未經
    辛○○、庚○○、壬○○之同意，擅自持辛○○等三人之印章填寫授權書進行調
    解，並於上開調解書上盜蓋辛○○等三人之印章等情，業經證人朱碧珠於原審及
    本院到庭自承在卷，證人即帶朱碧珠至板橋市調解委員會調解之里長癸○○於本
    院審理時亦結證稱：伊有問朱碧珠，他先生及小叔有無同意和解，朱碧珠說她可
    以做主，朱碧珠沒有說她先生同意或不同意，也未說有與他先生商量過等語（本
    審卷第九十頁），足證朱碧珠並未告訴癸○○，要和解有經其先生及小叔之商量
    、同意，而又查無積極證據足資證明辛○○、庚○○、壬○○有授權朱碧珠進行
    上開調解之事實，則辛○○、庚○○、壬○○陳稱上開調解書係朱碧珠無權代理
    所為，對伊三人不生效力等語，應屬可採；辛○○、庚○○、壬○○既均不承認
    上開調解書之效力，依上開說明，縱使被告辛○○、庚○○、壬○○未於收受原
    審法院核定之調解書送達後三十日內向法院提起宣告調解無效之訴，辛○○、庚○○、壬○○仍得主張上開調解書無效，附此敘明。
二、被告戊○○部分：
  (一)公訴意旨另以：被告戊○○下樓後見己○○○跌倒在地，為對己○○○解圍而對
    庚○○拉扯，隨後下樓之丁○○將辛○○壓倒在地，並不斷將其頭部撞擊地面，
    庚○○為阻止丁○○之行為而與之發生拉扯，戊○○則對庚○○加以毆打，壬○○在診所內見狀後即上前欲拉開丁○○，戊○○為阻止，故以徒手毆打扯壬○○
    頭部但遭壬○○將之推開，因認被告戊○○亦有犯刑法第二百七十七條第一項之
    傷害罪嫌云云。
  (二)訊據上訴人即被告戊○○矢口否認有右揭傷害庚○○、壬○○之行為，辯稱：伊
    係被打，並未打庚○○、壬○○等語。
  (三)經查告訴人庚○○於警訊時指稱被告戊○○有打伊，其頸部受傷係戊○○及己○○○勒伊喉嚨部分而來（偵字第一六八０六號卷第十五頁），惟於偵查中則稱：
    丁○○壓伊哥哥，伊想去拉丁○○，但就被戊○○夫妻拉伊並打伊（偵字第一四
    ０九六號卷第十七頁），於原審審理時又陳稱：伊原在樓上，見樓下有爭吵聲下
    樓看到甲○○、己○○○在大聲講話，雙方對車位使用權有爭執，伊請她們出去
    ，卓先離開，陳婦並揮拳打伊及伊哥哥，陳婦有揮到伊臉部及眼部使伊受傷，後
    來丁○○下來就對伊哥哥拳打腳踢，並將伊哥哥壓倒在地，將伊哥哥頭部撞擊地
    面，陳婦拉著伊，戊○○也下來拉伊，他們拉伊時伊也有跌倒（原審卷第四十六
    頁），於本院審理時又改稱：伊被丁○○和戊○○打，他們一下來沒問話就打人
    ，問他們如何打時又答稱：丁○○打伊勒伊脖子，要壓倒伊，而戊○○就在那裡
    拉他媽媽仍繼續在云云（本審卷第八十六頁），其所指被戊○○毆打之情形先
    後所述不一，是其所稱有被被告戊○○毆傷，是否屬實，已有疑竇，而告訴人庚○○在原審所舉之證人乙○○在原審亦結證稱戊○○有無動手伊沒有看清楚等語
    （原審卷第七十四頁），證人丙○○在原審雖證稱：戊○○及己○○○抓庚○○
    云云，惟其所述之案發時間與事實不符，其證述難以採信，有如前述，而又查無
    其他積極證據足資證明被告戊○○有毆打告訴人庚○○，自難以告訴人庚○○有
    瑕疵之指訴遽認被告戊○○有毆打庚○○。
  (四)次查告訴人壬○○在警訊時雖指稱被告戊○○有打其頭部受傷，並提出有記載頭
    部外傷之診斷證明一紙為證；惟其於偵查中陳稱：伊看到丁○○抓伊父親的頭敲
    地上，伊要拉，但拉不動丁○○，之後戊○○就過來拉伊，伊將其回手推開云云
    （偵字第一四０九六號卷第十六頁），並未陳述被告戊○○有打其頭，其於原審
    審理時再改稱：伊要拉開丁○○、戊○○用手打伊頭部，伊就將戊○○推開云云
    （原審卷第四十七頁），其先後所述亦不完全相符，其所指訴是否真實，殊有可
    疑，而告訴人壬○○在原審所舉之證人乙○○在原審證述當時之情形，亦未陳述
    於告訴人壬○○拉丁○○時，被告戊○○有毆打告訴人壬○○頭部之情事（原審
    卷第七十四頁），另告訴人壬○○所提出之受傷照片，亦未有其頭部外傷之情形
    ，有該照片可稽，至證人丙○○於原審雖證稱壬○○過來也被戊○○毆打云云（
    原審卷第一００頁），惟證人丙○○因所述案發時間與事實不符，其證言不可採
    ，有如前述，因而被告戊○○所辯未毆傷告訴人壬○○頭部之語堪以採信。
  (五)綜上所述，被告戊○○傷害犯行不能證明，原審未察，遽對被告戊○○論處傷害
    罪刑，尚有未洽，被告戊○○上訴指摘原判決此部分不當，為有理由，應由本院
    將原判決此部分撤銷，爰諭知被告戊○○無罪。
三、被告辛○○、庚○○之部分：
  (一)公訴意旨另以：己○○○於離開右開診所，在診所門口跌倒，後又在診所門口之
    騎樓上拉住辛○○，並與之相互拉扯，嗣被告庚○○為阻止丁○○傷害辛○○，
    亦與丁○○發生拉扯，因認被告辛○○、庚○○均有犯刑法第二百七十七條第一
    項之傷害罪嫌云云。
  (二)起訴書僅記載己○○○「在診所門口之騎樓上拉住辛○○，並與之相互拉扯」及
    「庚○○為阻止丁○○之行為而與之發生拉扯」，既未記載被告辛○○及庚○○
    有傷害他人身體之故意，亦未記載渠二人有何出手傷害己○○○或丁○○之行為
    ，公訴人竟對被告庚○○、辛○○提起公訴，顯失依據。至於告訴人己○○○及
    丁○○所提出之診斷證明書及照片，固可證明己○○○受有左膝挫擦傷、頸背部
    、前胸、上腹部、左肘、雙大腿多處瘀傷及丁○○受有臉部、左手多處擦挫傷、
    頸部、背部、前胸、左肩多處瘀傷，告訴人己○○○、丁○○雖分別指訴被告辛○○、庚○○有對其傷害，惟訊之被告辛○○均矢口否認有毆打告訴人己○○○
    ，被告庚○○亦矢口否認有毆打告訴人丁○○，被告辛○○辯稱：己○○○在診
    所大聲爭吵，伊請她出去，因屋內與走廊有落差，己○○○往後退就自己跌倒，
    伊並未打她等語，被告庚○○辯稱：伊是被丁○○打，並無打丁○○云云。
  (三)經查告訴人己○○○於警訊時陳稱：辛○○就只接推我出去，使我摔於騎樓地，
    後來我把他拉住，結果我們互相拉扯云云（偵字第一六八０六號卷第七頁背面）
    ，於偵查中又改稱：之後辛○○就推我出去，而且二位兄弟（指辛○○、庚○○
    ）抓衣並推我出去，而我撞到門口外的機車云云（偵字第一四０九六號卷第十四
    頁正面），於原審審理時則改稱：辛○○將我拖出去，撞到摩托車云云（原審卷
    第四十五頁），其先後所述不相一致，其所指訴被告辛○○打伊之語已有可疑，
    次查與告訴人己○○○一同至上開診所之其媳婦甲○○於警訊時陳稱：辛○○推
    伊，使伊倒退到玻璃，又看到另一名庚○○推倒我婆婆到騎樓地，我看情形不對
    ，就立刻跑回去住處叫戊○○、丁○○下樓云云（偵字第一六八０六號卷第九頁
    背面、第十頁正面），已與告訴人己○○○所述為被告辛○○推伊出去不相一致
    ，甲○○於偵查中改稱：庚○○及他哥哥（辛○○）推我及母親出去，一位推母
    親、一位推我，推時我先撞到玻璃，我先被推出的，之後母親被推出後母親就跌
    倒，之後我母親想起來，他們兄弟就打母親的胸部，另一位我沒有看到打婆婆的
    部位，之後我趕快跑回告訴公公云云（偵字第一四０九六號卷第十五頁背面），
    於原審審理時先則稱：他們兄弟一人推我、一人推我婆婆，我婆婆被推因此撞到
    機車，並跌倒在地上，我上樓叫戊○○、丁○○下來云云（原審卷第四十六頁）
    ，繼則稱：是庚○○推我和婆婆出來的云云（原審卷第七十五頁），再則稱：當
    時的確是庚○○及辛○○架著我婆婆倒著走，我婆婆才撞到機車跌倒云云（原審
    卷第一０一頁），於本院審理時改稱：庚○○趕我們出去，他動作很快，我怕他
    碰到我胸部就一直退，所以撞到玻璃門，玻璃門是自動門就開了，我就出去，我
    退出去時辛○○出來，我婆婆想跟辛○○講話，我婆婆是被他們二兄弟架著出去
    ，我婆婆臉是朝裡面而他們兩兄弟臉朝著外面，他們故意將我婆婆撞上停在騎樓
    之機車，我婆婆就與機車倒下去，後來我婆婆一手撐著站起來，他們還一人拉我
    婆婆一隻手拉到人行道他們一放手，我婆婆就跌下去，他們還撞我婆婆云云（本
    審卷第六十四頁），其先後所述非但不一致，亦與告訴人己○○○所述不相符合
    ，是其證述，亦難認與事實相符，自不足採為被告辛○○不利之認定，此外又查
    無其他積極證據足資證明被告辛○○有推告訴人己○○○致其跌倒或有毆打告訴
    人己○○○之情事，自難僅憑告訴人己○○○有瑕疵之指訴及告訴人己○○○因
    有跌倒而受傷之驗傷診斷書，遽令被告辛○○負刑責，是被告辛○○傷害犯行不
    能證明。
  (四)次查告訴人丁○○於警訊時雖陳稱：伊與辛○○毆打推擠，兩人同時倒地，後來
    伊背後及頭部遭重擊十幾下，發現是由庚○○所為云云（偵字第一六八０六號卷
    第五頁背面），於偵查中陳稱：伊壓在辛○○上面之後，我的頸、頭被人用徒手
    打（是被庚○○打的）我回頭有看到云云（偵字第一四０九六號卷第十五頁），
    於原審審理時陳稱：伊跟辛○○發生扭打時，庚○○有攻擊我頭部及背部云云（
    原審卷第四十五頁），於本院審理時雖亦陳稱庚○○打其背部、頸部云云（本審
    卷第六十一頁）惟再質以：「你與辛○○倒在地上，你如何知道是庚○○打你」
    時，則陳稱：「我起來時他是站在我後面，所以打我的一定就是他，我知道後面
    有人打我，我沒有看見是誰，但是他就站在我後面，所以一定是他打我，後面也
    沒有別人」等語（本審卷第六十二頁、第六十三頁），告訴人丁○○既未親自看
    到打伊之人，僅以因其起來後看到庚○○站在其後面，即推測必為庚○○所打，
    其指訴已難採信，且告訴人丁○○係將辛○○抱倒壓在地上扭打，有如前述，其
    在原審亦陳稱辛○○在扭打過程中，有攻擊其臉部、頭部（原審卷第四十五頁）
    ，告訴人丁○○將辛○○抱倒壓在地上扭打，辛○○基於正當防衛而反擊，告訴
    人丁○○因而有受傷，亦屬常情，因而不能以其有受傷而遽認為被告庚○○毆打
    所致，又告訴人丁○○之妻甲○○在本院審理時雖陳稱：我要拉公公戊○○時有
    瞄到丁○○被他們壓在下面，我看到庚○○打丁○○，我沒有拉庚○○，因為我
    怕他打我，當時我看到庚○○一手壓在我先生的背部、一手打我先生的頸部，打
    了大約五、六下云云（本審卷第六十五頁），惟查甲○○在偵查中係陳稱：看到
    他們兄弟壓在丁○○身上打云云（偵字第一四０九六號卷第十五頁），於原審審
    理時先則陳稱：我看到丁○○被辛○○及庚○○壓倒在地上云云（原審卷第四十
    六頁），嗣稱：辛○○及庚○○也有攻擊丁○○云云（原審卷第七十五頁），均
    未陳稱庚○○一手壓在丁○○的背部、一手打丁○○的頸部；且是時係僅辛○○
    被丁○○壓在地上，亦據丁○○陳述明確，有如前述，是甲○○所稱被告庚○○
    與辛○○二人將被害人丁○○壓在地上，亦與事實不符，因而甲○○之陳述難採
    為被告庚○○不利之認定，此外又查無其他積極證據足資證明被告庚○○有毆打
    告訴人丁○○之犯行，被告庚○○犯罪不能證明。
  (五)原審經調查後，以被告辛○○、庚○○犯罪不能證明，均諭知無罪判決，經核無
    違誤，檢察官上訴意旨仍執前詞指摘原判決此部分不當為無理由，應予駁回。
據上論斷，應依刑事訴訟法第三百六十九條第一項前段、第三百六十四條、第三百六
十八條、第二百九十九條第一項、第三百零一條第一項，刑法第二百七十七條第一項
、第二條第一項前段，刑法第四十一條第一項、第四十二條第二項，罰金罰鍰提高標
準條例第一條前段、第二條，判決如主文。
本案經檢察官陳明光到庭執行職務。
中     華     民   國    九十一   年       一       月       九       日
                              臺灣高等法院刑事第十四庭
                                  審判長法  官  陳  祐  輔
                                        法  官  蔡  國  在
                                        法  官  陳  國  文
右正本證明與原本無異。
不得上訴。
                                        書記官  吳  素  雲
中     華     民     國    九十一   年       一       月      十四      日
附錄：本案論罪科刑法條全文
刑法第二百七十七條第一項：
傷害人之身體或健康者，處三年以下有期徒刑，拘役或一千元以下罰金。
